# 融资租入固定资产，首付款的现金流量问题

提问人：古今之语 691213691213 时间：2020-01-22 09:28:59
公司融资租入固定资产，公司预付给供应商的首付款是属于筹资活动的现金支出，还是投资活动的现金支出

回答人：chenyiwei
融资租入固定资产的首付款一般是在租赁期开始日或之前支付的，就该笔款项，企业并未享受到融资便利，故属于投资活动下现金流出（购建固定资产、无形资产及其他长期资产支付的现金）。后续各笔款项支付属于筹资活动（支付的其他与筹资活动有关的现金）。